【裁判字號】    99,交簡上,25
【裁判日期】    991110
【裁判案由】    過失傷害
【裁判全文】
臺灣苗栗地方法院刑事判決            99年度交簡上字第25號
上  訴  人
即  被  告  甲○○
上列上訴人即被告因過失傷害案件，不服本院民國99年8 月9 日
99年度苗交簡字第492 號第一審簡易判決（檢察官聲請簡易判決
處刑案號：99年度偵字第2868號），提起上訴，本院管轄之第二
審合議庭判決如下：
    主  文
上訴駁回。
甲○○緩刑貳年。
    事實及理由
一、本案經本院合議庭審理結果，認第一審刑事簡易判決認事用
    法及量刑均無不當，應予維持，並引用如附件所示之本院第
    一審刑事簡易判決書及臺灣苗栗地方法院檢察署檢察官聲請
    簡易判決處刑書記載之事實、證據及理由（理由欄應補充：
    被告於肇事後在場並當場承認為肇事人，接受偵訊並坦承肇
    事，有苗栗縣警察局大湖分局刑事案件報告書、警局筆錄及
    道路交通事故肇事人自首情形紀錄表各1 份在卷可佐，其對
    於未發覺之犯罪自首而受裁判）。
二、上訴人即被告甲○○上訴意旨略以：被告已與告訴人達成和
    解，請從輕量刑，並給予緩刑之宣告等語。
三、按量刑之輕重，係事實審法院得依職權自由裁量之事項，茍
    已斟酌刑法第57條各款所列情狀而未逾越法定刑度，則不得
    遽指為違法；又刑罰之量定屬法院自由裁量之職權行使，但
    仍應審酌刑法第57條所列各款事由及一切情狀，為酌量輕重
    之標準，並非漫無限制，在同一犯罪事實與情節，如別無其
    他加重或減輕之原因，下級法院量定之刑，亦無過重或失輕
    之不當情形，則上級法院對於下級法院之職權行使，原則上
    應予尊重（最高法院72年臺上字第6696號判例、75年臺上字
    第7033號判例意旨參照）。經查，刑法第284 條第1 項前段
    之過失傷害罪，法定刑度為「6 月以下有期徒刑、拘役或5
    百元以下罰金」，而原審以被告所為過失傷害犯行事證明確
    ，並詳為審酌被告之過失程度、肇事當時情形，告訴人所受
    傷勢及尚未賠償告訴人所受損失，雙方並未達成和解等一切
    情狀，在法定刑度內判處被告拘役50日，並諭知易科罰金之
    折算標準，且前開所宣告之刑與被告犯罪情節及犯後態度相
    衡，亦難謂有過重或失輕之不當情形，揆諸前揭說明，原審
    之量刑要難指為違法，被告上訴請求輕判，為無理由，應予
    駁回。
四、末查，被告前未曾受有期徒刑以上刑之宣告，有臺灣高等法
    院被告前案紀錄表1 份附卷可憑，其因一時疏忽，致罹刑章
    ，於犯罪後已坦承犯行，且事後亦已與告訴人乙○○達成和
    解，目前已經如期給付第一期賠償金額等情，此有本院調解
    紀錄表、調解筆錄、本院公務電話紀錄各1 份在卷可憑（見
    本院卷第19至20頁、第26頁），是被告經此偵審程序之教訓
    ，當知所警惕，信無再犯之虞，本院因認其所受宣告之刑以
    暫不執行為適當，爰併予宣告緩刑2 年，以啟自新。
據上論斷，應依刑事訴訟法第455 條之1 第1 項、第3 項、第37
3 條、第364 條、第368 條、刑法第74條第1 項第1 款，判決如
主文。
本案經檢察官林俊杰到庭執行職務。
中    華    民    國    99    年    11    月    10    日
                  刑事第三庭  審判長法  官  柳章峰
                                    法  官  陳文貴
                                    法  官  許蓓雯
以上正本證明與原本無異。
不得上訴。
                                    書記官  劉千瑄
中    華    民    國    99    年    11    月    10    日
附錄本判決論罪科刑法條全文：
中華民國刑法第284條：
因過失傷害人者，處6 月以下有期徒刑、拘役或5 百元以下罰金
，致重傷者，處1 年以下有期徒刑、拘役或5 百元以下罰金。
從事業務之人，因業務上之過失傷害人者，處 1 年以下有期徒
刑、拘役或1 千元以下罰金，致重傷者，處3 年以下有期徒刑、
拘役或2 千元以下罰金。

司法院資訊處製作；財團法人民間司法改革基金會備份。
